臺灣板橋地方法院民事裁定　　　　　　　96年度訴字第1570號
原　　　告　丙○○
　　　　　　乙○○○
兼上二人
訴訟代理人　丁○○
　　　　　　　　　　　　號
被　　　告　甲○○○
上列當事人間請求侵權行為損害賠償事件，經刑事庭移送前來（
95年度附民字第478 號），併為訴之追加，本院於民國96年11月
6日 言詞辯論終結，裁定如下：
    主  文
原告之訴駁回。
訴訟費用由原告負擔。
   事實及理由
一、原告起訴主張：被告於民國（下同）86年12月20日起，被告
    自任互助會首，召集會員含被告共36會，預定會期自86年12
    月20日起至89年11月20日止，每月會款新台幣（下同）2萬
    元，每月20日開標，採預先扣除標金之內標制標會，於台北
    縣永和市○○路286巷4號開標。被告於合會進行期間某時約
    87 年年初，進行至第3或4會時，因會單編號15之會員吳花
    子無力繳納會款，不欲繼續繳納會款，竟先後向原告丁○○
    、董淑惠詐稱欲將該會轉讓與二人接手，使原告誤信為真而
    同意受讓，並依此詐欺取得原告之會款，嗣因該合會於88年
    9 月20日停標後，經會員間核對，始知上情，原告丁○○、
    丙○○、乙○○○依法提起刑事附帶民事訴訟，爰依侵權行
    為之法律關係，並追加合會之法律關係，依序請求被告賠償
    會款105 萬元、126 萬元、84萬元。
二、被告抗辯：未於準備程序或言詞辯論程序到庭，亦未提出任
    何書狀作何聲明或陳述。
三、得心證之理由：
 (一)原告主張前揭事實，業據提出互助會單為證，而被告因本件
   前開所涉詐欺等犯行，並為台灣板橋地方法院檢察署95 年度
   偵緝字第2202號起訴書提起公訴，經本院95年度訴字第3597
   號、台灣高等法院96年度上訴字第3120號判決處有期徒刑6月
   確定等情，復經本院調閱上開刑事判決查明屬實，被告則未
   於言詞辯論期日到場，亦未提出任何書狀作何聲明或陳述供
   本院審酌，依民事訴訟法第280條第3項前段規定，自應認原
   告主張前揭事實為真。
 (二)因犯罪而受損害之人，於刑事訴訟程序，固得附帶提起民事
   訴訟，請求損害賠償。但其請求回復之損害，以被訴犯罪所
   生之損害為限。本件刑事訴訟，僅認定被上訴人羅某有業務
   上過失致人於死之事實，並未認定被上訴人廖甲、廖乙、李
   某有共同犯罪之事實，即與該事件之犯罪事實無關。此外，
   上訴人又未主張被上訴人廖甲等有依民法之其他規定，應與
   羅某負連帶賠償之情事。則其依刑事附帶民事訴訟，請求被
   上訴人廖甲、廖乙、李某連帶賠償，自屬不合法（最高法院
   73年度台上字第2938號判決參照）。本件刑事訴訟，被告被
   訴之犯罪事實係原告丁○○受詐欺而受讓吳花子之二分之一
   會員部分，揆之前開判決意旨，原告丁○○主張其為本件合
   會2.5 會員（即編號10會員蔡秀讓、編號14會員吳金玉、編
   號15吳花子二分之一會，見96年11月6 日筆錄），所請求金
   額其中84萬元部分（即編號10、14之二會員），原告丙○○
   主張其為本會合會會員會員編號21、22、31，合計會款共126
   萬元，原告乙○○○主張其為合會會員編號25、35部分，合
   計會款85萬元，均係基於合會關係請求，並非刑事程序所認
   定之犯罪事實，並不合於前開刑事附帶民事訴訟之程序，雖
   原告於移送本院民事庭審理後，復當庭追加合會之法律關係
   請求，經本院於96年11月6 日當庭裁定原告應於5 日內繳納
   裁判費，但原告並未按期繳納，因此，此部份訴之追加，爰
   依據民事訴訟法第249 條第1 項第6 款之規定，予以裁定駁
   回。
四、結論：爰依民事訴訟法第385 條第1 項前段、第249 條第1
    項第6 款、第78條，判決如主文。
中　　華　　民　　國　　96　　年　　11　　月　　30　　日
                  民事第三庭    法　官　徐玉玲
以上正本係照原本作成
如對本判決上訴，須於判決送達後20日內向本院提出上訴狀
中　　華　　民　　國　　96　　年　　11　　月　　30 　日
                            書記官　翁子婷
